臺灣高等法院民事裁定　　　　　　　　　100年度抗字第304號
　抗　告　人　拓遠股份有限公司
　法定代理人　蔡純真
上列抗告人因與相對人第一商業銀行股份有限公司等人間聲明異
議事件，對於中華民國100年1月24日臺灣臺北地方法院99年度事
聲第10183號裁定提起抗告，本院裁定如下：
    主    文
抗告駁回。
抗告費用由抗告人負擔。
    理    由
一、抗告意旨：相對人第一商業銀行股份有限公司（下稱第一銀
    行）以抗告人為債務人，聲請原法院96年度執字第31290號
    執行事件（下稱系爭執行事件）。嗣第一銀行聲請委外拍賣
    ，但是該行並非金融機構合併法第15條第1項所指資產管理
    公司，原法院竟准許其委託臺灣金融資產服務股份有限公司
    （下稱金服公司）拍賣抗告人財產，即與該法第15條第1項
    第3款不合。況且第一銀行已聲請暫緩拍賣，其餘相對人即
    其他執行債權人亦未聲請委託金服公司拍賣，則金服公司擅
    自減價並於民國（下同）99年11月17日拍賣抗告人不動產，
    即屬無效。抗告人聲明異議，原法院司法事務官民國（下同
    ）99年11月17日96年度執字第31290號裁定，駁回抗告人之
    聲明；抗告人提起異議，亦經原裁定駁回。但原裁定實顯有
    違誤，爰提起抗告請求廢棄原裁定云云。
二、按「資產管理公司或第1項第3款經主管機關認可之公正第三
    人，得受強制執行機關之委託及監督，依強制執行法辦理金
    融機構聲請之強制執行事件」，金融機構合併法第15條第3
    項定有明文。司法院並於93年7月9日發布「法院委託台灣金
    融資產服務股份有限公司辦理拍賣變賣業務監督要點」，自
    下達日施行。經查：
  (一)金服公司經主管機關認可為公正第三人，得受強制執行機關
    委託公開拍賣，有財政部90年10月5日台財融(三)字第0090722
    628號函可稽（見本院卷第11頁）。第一銀行於98年9月15日
    向原法院具狀，聲請委由金服公司拍賣抗告人名下不動產，
    原法院遂以98年12月16日北院隆96執戊字第31290號函委託
    金服公司拍賣不動產，有公函與聲請狀影本可稽（見金服公
    司98年度北金拍字第9號案卷影印卷(一)）。則原法院委託金
    服公司拍賣抗告人不動產，於法並無不合。
  (二)次按「以收購金融機構不良債權為目的之資產管理公司，其
    處理金融機構之不良債權，得依下列方式辦理：…三、資產
    管理公司就已取得執行名義之債權，得就其債務人或第三人
    所提供第一順位抵押權之不動產，委託經主管機關認可之公
    正第三人公開拍賣」，金融機構合併法第15條第1項第3款固
    定有明文。惟上開條文係就資產管理公司處理金融機構不良
    債權所設規定，與執行法院依同條第3項委託金服公司拍賣
    係兩事。抗告人固謂第一銀行並非該法第15條第1項第3款所
    列資產管理公司，不得聲請委託金服公司拍賣云云；惟系爭
    執行事件與資產管理公司無涉，實係原法院依同法第15條第
    3項委由金服公司拍賣（與第一銀行是否屬於資產管理公司
    無涉）。是以抗告人認第一銀行並非資產管理公司，竟聲請
    委由金服公司拍賣，即與金融機構合併法第15條第1項第3款
    不合，致金服公司拍賣行為無效云云，殊無可採。
  (三)再按「實施強制執行時，經債權人同意者，執行法院得延緩
    執行」，強制執行法第10條第1項定有明文。所謂須得其同
    意之債權人，應包括本案執行程序之執行債權人外及依同法
    第33條規定之併案執行債權人在內（本院暨所屬法院91年法
    律座談會民事執行類提案第4號研討結果參照）。第一銀行
    雖於99年8月18日具狀聲請延緩執行（見系爭執行事件影印
    卷(三)），惟併案執行債權人安泰商業銀行股份有限公司、合
    作金庫商業銀行股份有限公司、上海商業儲蓄銀行股份有限
    公司、朱曉萱均具狀表示反對延緩執行，亦有原法院99年9
    月7日北院木96執戊字第31290號函與附件可稽（系爭執行事
    件影印卷(三)、金服公司98年度北金拍字第9號案卷影印卷(一)
    ）；況且第一銀行於第一次拍賣期日前之99年10月13日上午
    9時25分，復以電話表明繼續執行，亦有電話紀錄在卷（見
    系爭執行事件影印卷(三)），依前開說明，自不發生延緩執行
    效力。故金服公司如期進行99年10月13日上午10時30分第一
    次拍賣，嗣於99年11月17日上午10時30分第二次拍賣（減價
    拍賣），並由第三人吳江水、杜珮如、劉玨宜以新台幣2億
    8389萬9999元拍定抗告人不動產（見金服公司98年度北金拍
    字第9號案卷影印卷(二)），洵屬有據。
  (四)抗告人又謂拍賣期日，金服公司以第一、二、三高價投標人
    未帶身分證為由，逕以第四高價者為拍定人，有違強制執行
    法云云。惟上開拍賣期日係原法院96年度執字第3940 1號執
    行事件之拍賣程序（見原審卷第25、26頁），與系爭執行事
    件無關，難認系爭執行事件拍賣程序有何違誤。
三、從而，抗告人聲明異議，原法院司法事務官民國（下同）99
    年11月17日96年度執字第31290號裁定，駁回抗告人聲明（
    見原法院99年度事聲字第10183號第12至16頁）。抗告人異
    議，嗣原裁定駁回異議，理由雖與本院不同，但結論並無二
    致，仍應予以維持。抗告意旨指摘原裁定不當，聲明廢棄，
    為無理由，應予駁回，爰裁定如主文。
中    華    民    國   100    年    4     月    20    日
                    民事第十七庭
                        審判長法  官 藍文祥
                              法  官 張競文
                              法  官 吳燁山
正本係照原本作成。
本裁定除以適用法規顯有錯誤為理由外，不得再抗告。如提起再
抗告，應於收受後10日內委任律師為代理人向本院提出再抗告狀
。並繳納再抗告費新台幣1000元。

中    華    民    國   100    年    4     月    25    日
                              書記官 于  誠